【裁判字號】    97,交聲,216
【裁判日期】    970229
【裁判案由】    違反道路交通管理處罰條例聲明異議
【裁判全文】
臺灣臺北地方法院交通事件裁定         97年度交聲字第216號
    原處分機關  臺北市交通事件裁決所
    聲明異議人
    即受處分人  甲○○
上開受處分人因違反道路交通管理處罰條例案件，對臺北市交通
事件裁決所於中華民國九十七年一月十五日所為之處分（北市裁
二字第裁二二─ＡＥＶ九九○七五六號）聲明異議，本院裁定如
下：
    主  文
異議駁回。
    理  由
一、按汽車駕駛人，行經有燈光號誌管制之交岔路口闖紅燈者，
    處新臺幣（下同）一千八百元以上五千四百元以下罰鍰；汽
    車駕駛人有道路交通管理處罰條例第五十三條之情形者，除
    依原條款處罰鍰外，並記違規點數三點，道路交通管理處罰
    條例第五十三條第一項、第六十三條第一項第三款分別定有
    明文。另按騎乘機器腳踏車違反道路交通管理處罰條例第五
    十三條第一項事件，期限內繳納罰鍰或到案聽候裁決者，處
    一千八百元罰鍰，本件案發時之違反道路交通管理事件統一
    裁罰基準及處理細則第二條第二項亦定有明文。
二、本件異議人即受處分人甲○○於民九十六年十二月十七日上
    午十二時五十五分許，騎乘車牌號碼ＤＷＭ—七五○號輕型
    機車由東向西行駛在臺北市○○路○段上，途經臺北市○○
    路○段八九巷巷口時，明知其行駛車輛所應依據之燈光號誌
    顯示紅燈，竟不遵守該燈光號誌之管制而闖紅燈直行，為臺
    北市政府警察局文山第一分局乙○○○○當場發覺而依規定
    取締，認受處分人違反道路交通管理處罰條例第五十三條第
    一項之規定而開立北市警交字第ＡＥＶ九九○七五六號舉發
    通知單，並指定受處分人應於九十七年一月一日前繳納罰鍰
    或前往原處分機關即臺北市交通事件裁決所聽候裁決，經受
    處分人按時具狀申訴，原處分機關認受處分人確有前開交通
    違規行為，乃依據道路交通管理處罰條例第五十三條第一項
    、第六十三條第一項第三款（裁決書漏載第一項第三款）規
    定，裁處最低額一千八百元罰鍰、並記違規點數三點之裁決
    。
三、訊據受處分人否認有前開交通違規行為，並辯稱：伊當時沒
    有注意紅綠燈，伊是老人慢慢騎，警察沒有舉發其他四輛騎
    較快之機車，並不公平云云，經查：證人薛傳聖於本院調查
    中到庭證稱：案發當時，伊在木柵路一段八九巷巷口停等紅
    燈，伊見到左後方由受處分人騎乘機車到上開巷口停下，經
    受處分人往左右看均無來車，受處分人即騎車闖紅燈直行通
    過上開路口，伊當時還有看到身旁的行人綠燈還有十幾秒，
    伊見受處分人闖紅燈即上前將受處分人攔停舉發，至於受處
    分人所述其他四輛機車，係於伊攔停受處分人後而上開交通
    號誌顯示綠燈後始通過上開路口等語，而交通警員開立舉發
    違反道路交通管理處罰條例所列之違規事實，本質上為行政
    處分，係公務員基於職務上權力，依法就特定之具體事件所
    為具有公法上效果之單方行政行為，基於公務員為公法上行
    為具有公信力之原則，該行政處分當可被推定為真正，是受
    處分人既未就執勤警員之舉發有誤提出相關證據以供調查，
    本院經查亦無任何證據足資證明警員有捏造事實違法取締之
    情事，則執勤警員本其維護交通秩序、安全職責所為之舉發
    ，自應受到合法、正確之推定，應認受處分人確有前開交通
    違規行為。從而原處分機關依道路交通管理處罰條例第五十
    三條第一項、第六十三條第一項第三款之規定裁處最低額一
    千八百元罰鍰，併計違規點數三點之裁決，核與上開規定並
    無違誤，本件聲明異議為無理由，應予駁回。
據上論斷，應依道路交通案件處理辦法第十九條，裁定如主文。
中    華    民    國    97    年    2     月    29    日
                        臺灣臺北地方法院交通法庭
                            法  官  唐于智
上正本證明與原本無異。
如不服本裁定，應於裁定送達後5 日內向本院提出抗告狀。
                            書記官  陳家欣
中    華    民    國    97    年    3     月    4     日


司法院資訊處製作；財團法人民間司法改革基金會備份。
